臺灣雲林地方法院刑事判決
110年度交易字第38號
公  訴  人  臺灣雲林地方檢察署檢察官
被      告  賴祥駿



上列被告因公共危險案件，經檢察官提起公訴（110年度偵字第1
84號），被告於準備程序中就被訴事實為有罪之陳述，經告知簡
式審判程序之旨，並聽取當事人之意見後，本院裁定改依簡式審
判程序審理，茲判決如下：
    主    文
賴祥駿駕駛動力交通工具，血液中酒精濃度達百分之零點零五以
上，累犯，處有期徒刑陸月，如易科罰金，以新臺幣壹仟元折算
壹日。
    事    實
一、賴祥駿於民國109年12月7日晚間10時許起至同年月8日凌晨0
    時許止，在臺中市霧峰區友人住處飲用啤酒後，明知服用酒
    類後，不能駕駛動力交通工具，竟未待體內酒精成分退去，
    仍於同年月8日凌晨2時許，自前揭處所駕駛車牌號碼000-000
    0號自用小客車（下稱甲車）行駛於道路。嗣於同日凌晨3時40
    分許，行經雲林縣○○鄉○道0號公路南向269.1公里處(古坑系
    統匝道)時，因不勝酒力而自撞護欄，甲車卡在護欄上，後
    方由鄭邦佑所駕駛之車牌號碼000-00號營業大貨車見狀閃避
    不及，擦撞甲車，致賴祥駿受有左小腿骨折、下巴、舌頭與
    嘴唇撕裂傷、牙齒斷裂、身體多處挫傷及腦出血等傷害(鄭
    邦佑所涉過失傷害部分，由臺灣雲林地方檢察署另案偵辦)
    ，經送往國立臺灣大學醫學院設醫院雲林分院（下稱臺大雲
    林分院）急救，並於送醫後抽血檢驗，測得其血液中酒精濃
    度值為233mg/dL（換算成百分比濃度為百分之0.233，即233
    mg/dL÷1,000 ＝0.233%），始悉上情。
二、案經內政部警政署國道公路警察局第八公路警察大隊報告臺
    灣雲林地方檢察署檢察官偵查起訴。
    理    由
壹、程序部分：
    本案被告賴祥駿所犯係死刑、無期徒刑、最輕本刑為3年以
    上有期徒刑或高等法院管轄第一審之案件以外之罪，其於準
    備程序中就被訴事實為有罪之陳述，經告知簡式審判程序之
    旨，並聽取其與公訴人之意見後，依刑事訴訟法第273條之1
    規定，經裁定由法官進行簡式審判程序審理；且依刑事訴訟
    法第273條之2及第159條第2項之規定，不適用傳聞法則有關
    限制證據能力之相關規定，合先敘明。
貳、實體部分：
一、認定犯罪事實所憑之證據及理由：
　　前揭犯罪事實，業據被告於警詢、偵查中及本院審理時坦承
    不諱，核與證人鄭邦佑於警詢之證述大致相符，並有臺大雲
    林分院檢驗報告、國道公路警察局第八警察大隊古坑分隊道
    路交通事故現場圖、道路交通事故調查報告表㈠、㈡、現場照
    片在卷可憑（見偵卷第11頁、第15頁、第31頁至第35頁、第
    39頁至第55頁），足認被告之自白與事實相符，可以採信。
    本件事證明確，被告犯行堪以認定，應依法論科。
二、論罪科刑之理由：
  ㈠核被告所為，係犯刑法第185條之3第1項第1款之血液中酒精
    濃度達百分之零點零五以上而駕駛動力交通工具罪。
  ㈡被告前因公共危險案件，經臺灣臺中地方法院以104年度中交簡
    字第4165號判決判處有期徒刑5月確定，於105年3月8日易科
    罰金執行完畢等情，有臺灣高等法院被告前案紀錄表在卷可
    按，其於有期徒刑執行完畢後5年內故意再犯本案有期徒刑
    以上之罪，為累犯，而本院審酌被告前案執行完畢之案件為
    公共危險案件，與本案罪質相同，顯見被告對於刑罰之反應
    力薄弱，具有特別惡性，又無司法院釋字第775號解釋所指
    罪刑不相當之情形，應依刑法第47條第1項規定加重其刑。
　㈢爰以行為人之責任為基礎，審酌被告無視政府再三宣導酒後
    不得駕車之禁令，於飲酒後精神狀態已受酒精影響下，漠視
    駕車上路對於其他用路人可能造成之生命、身體危險，僅圖
    一己往來交通之便，率爾駕駛自用小客車上路，且行駛於國
    道公路上，其行為實無足取；又被告前有2次因酒後駕車之
    公共危險案件，經法院論罪科刑之紀錄，有臺灣高等法院被
    告前案紀錄表1份在卷可參，素行難認良好；本件被告血液
    中酒精濃度達0.233%、駕駛之車種為自用小客車，在古坑系
    統匝道發生事故之犯罪情節，另衡酌被告於本院審理時自陳
    教育程度為高職肄業、從事保全工作、月薪新臺幣4萬元，
    須扶養母親及哥哥，家庭經濟狀況很不好（見本院卷第39頁
    ），暨被告坦承犯行之犯後態度等一切情狀，量處如主文所
    示之刑，並諭知易科罰金之折算標準。
據上論斷，依刑事訴訟法第273條之1第1項、第299條第1項前段
，刑法第185條之3第1項第1款、第47條第1項、第41條第1項前段
，刑法施行法第1條之1第1項，判決如主文。
本案經檢察官王聖豪提起公訴，檢察官蔡少勳到庭執行職務。
中　　華　　民　　國　　110 　年　　3 　　月　　23　　日
                  刑事第二庭  法  官  簡鈺昕
以上正本證明與原本無異。 　　　　　　　　　
如不服本判決應於收受判決後20日內向本院提出上訴書狀，並應
敘述具體理由；其未敘述上訴理由者，應於上訴期間屆滿後20日
內向本院補提理由書（均須按他造當事人之人數附繕本）。「切
勿逕送上級法院」。
                             書記官  林芳宜
中　　華　　民　　國　　110 　年　　3 　　月　　23　　日
附錄本案論罪科刑法條全文：
中華民國刑法第185條之3
駕駛動力交通工具而有下列情形之一者，處2年以下有期徒刑，
得併科20萬元以下罰金：
一、吐氣所含酒精濃度達每公升零點二五毫克或血液中酒精濃度
    達百分之零點零五以上。
二、有前款以外之其他情事足認服用酒類或其他相類之物，致不
    能安全駕駛。
三、服用毒品、麻醉藥品或其他相類之物，致不能安全駕駛。因
    而致人於死者，處3年以上10年以下有期徒刑；致重傷者，
    處1年以上7年以下有期徒刑。
曾犯本條或陸海空軍刑法第54條之罪，經有罪判決確定或經緩起
訴處分確定，於五年內再犯第1項之罪因而致人於死者，處無期
徒刑或5年以上有期徒刑；致重傷者，處3年以上10年以下有期徒
刑。